【裁判字號】    99,簡上,163
【裁判日期】    990930
【裁判案由】    傷害
【裁判全文】
臺灣臺北地方法院刑事判決             99年度簡上字第163號
上  訴  人  臺灣臺北地方法院檢察署檢察官
被      告  甲○○
選任辯護人  周福珊律師
            賴玉梅律師
            王嘉斌律師
上列上訴人因被告傷害案件，不服本院中華民國99年4 月12日所
為99年度簡字第1249號之第一審簡易判決（聲請簡易判決處刑案
號：99年度偵字第6168號），提起上訴，本院管轄之第二審地方
法院合議庭判決如下：
    主  文
上訴駁回。
    事  實
一、甲○○於民國98年9 月27日晚上7 時30分許，先在位於臺北
    市萬華區○○○路36號之獅子林大樓3 樓巧遇前與之有債務
    糾紛之乙○○，雙方就此債務問題邊走邊談，行至乙○○本
    與友人相約位於臺北市○○區○○街2 段54號1 樓之街角吧
    咖啡廳內續為協商，但過程中雙方一言不合，甲○○竟基於
    傷害及毀損之犯意，徒手毆打乙○○並撕毀其上衣，致乙○
    ○受有左臉結膜下出血、左顴部瘀腫、鼻擦傷0.3X0.1 公分
    、右枕部頭皮瘀傷7X6 公分、前胸瘀傷8X6 公分及右肘擦傷
    9X5 公分等傷害，其上衣亦因而破損不堪用，足以生損害於
    乙○○；嗣於僵持、混亂狀態下，乙○○在甲○○面前去電
    報警求援，臺北市政府警察局萬華分局武昌派出所何志忠等
    員警據報到場處理，始循線查知上情。
二、案經乙○○訴由臺北市政府警察局中正第一分局報請臺灣臺
    北地方法院檢察署檢察官偵查後聲請簡易判決處刑。
    理  由
一、上開事實，業據被告甲○○於本院歷次訊問時全部自白不諱
    ，證人即告訴人乙○○亦於偵審中證述其遭被告徒手毆打受
    傷及上衣遭被告撕毀之情，另有證人何志忠於偵訊中證述據
    報到場處理之經過，且有告訴人之驗傷診斷書及上衣毀損照
    片等件在卷可稽，復有警製受理各類案件紀錄表、員警工作
    紀錄簿等影本存卷可佐；雖告訴人於本院另證稱有遭被告強
    押、恐嚇、多人毆打、恐嚇取財等節，然按被害人與一般證
    人不同，其與被告處於絕對相反之立場，其陳述之目的，在
    使被告受刑事訴追處罰，內容未必完全真實，證明力自較一
    般證人之陳述薄弱。故被害人縱立於證人地位而為陳述，仍
    應視其陳述有無瑕疵，即便其陳述無瑕疵可指，仍不得作為
    有罪判決之唯一依據，應調查其他證據以察其是否與事實相
    符，亦即仍須有補強證據以擔保其陳述之真實性，始得採為
    斷罪之依據，且應達到毫無合理可疑之證明程度，方得為有
    罪之判決（最高法院61年台上字第3099號判例及94年度台上
    字第3326號判決意旨參照），查證人乙○○於本院審理中自
    承與被告前有50萬元之債務糾紛，被告認係證人積欠之賭債
    ，但乙○○認被告同意送50萬分把玩賭博機台，不應再行追
    討，惟乙○○當天亦曾向被告表示等其以後好過一點時再處
    理，並未堅決主張其無償還此筆款項之義務，是其等顯然存
    有該50萬元之債務糾紛，且雙方認知不同、立場對立，乙○
    ○若干對被告不利之證詞是否實在，本非無疑；又乙○○雖
    曰「強押」云云，但當其在獅子林大樓內巧遇被告時，被告
    當時僅有一人，乙○○又另與友人有約，且其從未證稱被告
    此時有何施以強制力之舉，但乙○○並未藉故離去或推稱改
    日再談，雙方反而一路談至乙○○本與友人相約之街角吧咖
    啡廳（據乙○○稱該不詳友人當晚並未出現），此等情節實
    難認被告有何強押乙○○前往該處之行為，惟乙○○卻具狀
    稱遭到被告等人強制帶往該咖啡廳云云，已堪認其陳述明顯
    與當時狀況不符而有嚴重瑕疵；再雖乙○○稱在咖啡廳內被
    告另找來林明毅及某不詳年輕男子助勢，其等一同要強押乙
    ○○上車離去、恐嚇不還錢就會死的很難看並出手毆打乙○
    ○云云，然林明毅部分，除得確認其於員警到場時在場外，
    業據林明毅堅詞否認參與打人及毀損或有何強押、恐嚇之情
    ，被告亦否認有此事，除乙○○所述外，別無其他補強證據
    可佐，該不詳年輕男子更始終姓名、年籍不詳，果若確有所
    謂3 人欲一同強押乙○○上車之事，以當時僅乙○○被打之
    客觀情勢觀之，對方顯然具有人數、體力等明顯優勢，如欲
    強押乙○○上車，當非乙○○人單勢孤所可以抵抗，惟被告
    未將之強押上車，反讓乙○○在其面前打電話，使乙○○因
    而得以報警處理，則究竟有無強押上車等情？乙○○此部分
    所述是否可信？依常情事理而論，實足以啟人疑竇，則在乙
    ○○與被告有金錢糾紛、乙○○證詞又有上開明顯瑕疵、且
    無其他補強證據可佐證其各該指述屬實之情況下，縱使被告
    與林明毅若干供詞尚非無疑，但「事證有疑，利歸被告」，
    自不得以被告或疑似共犯之人辯解有疑即遽謂其等確有乙○
    ○指述之各該強押、強制、恐嚇等犯行，且因被告認定乙○
    ○積欠賭債，乙○○亦曾對被告表示將來要處理（償還），
    自難認被告主觀上有何不法所有之意圖存在，縱傷害、毀損
    等實害作為事證明確，亦難認被告涉有何恐嚇取財等財產性
    犯嫌（關於林明毅涉案部分，業經檢察官認罪嫌不足為不起
    訴處分在案，同本院上開認定，可一併供參，附此敘明）；
    從而，被告上開關於單獨傷害乙○○及毀損其上衣致令不堪
    用之任意性自白核與事實相符而可採信，本案業已事證明確
    ，被告各該犯行洵堪認定，自均應依法論科。
二、核被告所為，係犯刑法第277 條第1 項之傷害罪及同法第35
    4 條之毀損罪。被告以一行為同時觸犯上開兩罪名，為想像
    競合犯，應從一重之傷害罪處斷。原審以被告所為事證明確
    ，援引刑法第277 條第1 項、第354 條、第41條第1 項前段
    、刑法施行法第1 條之1 之規定，併審酌被告之生活狀況、
    智識程度、犯後態度、被害人所受損害等一切情狀，判處被
    告拘役30日，如易科罰金，以新臺幣（下同）1,000 元折算
    1 日，核其認定事實、適用法律及量刑各方面均無不當，應
    予維持。
三、檢察官上訴意旨略以：被告公然毆打告訴人，造成告訴人身
    心極端恐懼，迄今仍無悔意，未與告訴人達成和解，犯後態
    度難謂良好，原審判決量刑過輕等語，固非無據；然查，原
    審判決就量刑部分形成心證之原因縱使敘述較為疏略，但所
    考量各節並非有何悖於本案事證或其他通常事理之處，被告
    除於本院坦承全部犯行外，就和解部分，亦曾表達願以3 萬
    元賠償告訴人之損失，僅告訴人未予接受而已（見本院99年
    9 月16日審判筆錄），是亦難認被告全無和解誠意或遽論其
    毫無悔意、犯後態度不佳，況被告於81年間因另案賭博罪所
    受有期徒刑6 月易科罰金執行完畢後，即未曾再因故意犯罪
    受有期徒刑以上刑之宣告，此有臺灣高等法院被告前案紀錄
    表1 件在卷可按，然原審考量雙方終究未能達成和解之事實
    ，而未對被告宣告緩刑，已有藉由上開宣告刑之執行懲儆被
    告本案所為之意，是本院審酌後認原審量刑並無違法或失當
    之處，上訴意旨指摘原審判決量刑過輕云云，核為無理由，
    自應由本院駁回其上訴。
據上論斷，應依刑事訴訟法第455 條之1 第1 項、第3 項、第36
8 條，判決如主文。
本案經檢察官高一書到庭執行職務。
中    華    民    國    99    年    9     月    30    日
                  刑事第五庭  審判長法  官  黃程暉
                                    法  官  黃志中
                                    法  官  吳勇毅
上正本證明與原本無異。
本件不得上訴。
                                    書記官  游秀珠
中    華    民    國    99    年    9     月    30    日
論罪科刑法條全文：
中華民國刑法第277條
（普通傷害罪）
傷害人之身體或健康者，處3 年以下有期徒刑、拘役或1 千元以
下罰金。
犯前項之罪因而致人於死者，處無期徒刑或7 年以上有期徒刑；
致重傷者，處3 年以上10年以下有期徒刑。
中華民國刑法第354條
（毀損器物罪）
毀棄、損壞前二條以外之他人之物或致令不堪用，足以生損害於
公眾或他人者，處2 年以下有期徒刑、拘役或5 百元以下罰金。

司法院資訊處製作；財團法人民間司法改革基金會備份。
